【裁判字號】    98,簡上,369
【裁判日期】    981119
【裁判案由】    妨害自由
【裁判全文】
臺灣臺北地方法院刑事判決             98年度簡上字第369號
上  訴  人  臺灣臺北地方法院檢察署檢察官
上  訴  人
即  被  告  乙○○
選任辯護人  范晉魁律師
上列上訴人等因被告妨害自由案件，不服本院中華民國九十八年
七月二十四日所為九十八年度簡字第二八八一號第一審刑事簡易
判決（聲請簡易判決處刑案號：臺灣臺北地方法院檢察署九十八
年度偵字第一一二九七號），提起上訴，本院管轄第二審之合議
庭判決如下：
    主      文
上訴駁回。
    事實及理由
一、本案經審理結果，認第一審引用聲請簡易判決處刑書所列證
    據，判決被告乙○○犯刑法第三百零四條第一項之罪，共二
    罪，分別量處拘役四十日，如易科罰金，以新臺幣一千元折
    算一日，應執行拘役七十五日，如易科罰金，以新臺幣一千
    元折算一日，其認事、用法及量刑均無不當，應予維持，並
    引用如附件之第一審判決書記載之事實、證據及理由（據上
    論斷欄漏載刑法第五十一條第六款，應予補充）。
二、檢察官上訴意旨略稱：被告已婚且有子仍欲與告訴人交往，
    並多次騷擾或妨害告訴人行使權利，造成告訴人精神狀況受
    到嚴重影響，甚至離職，又被告犯後始終未曾與告訴人洽商
    和解事宜，原審逕判處被告拘役七十五日，顯見未斟酌於此
    ，量刑有所未當云云。被告則以：被告不否認犯罪，惟本件
    實係感情糾紛，被告亦因此糾紛而罹精神疾病，事後亦避免
    再與告訴人有任何接觸，而對告訴人生活已無任何妨礙，且
    被告在金融業服務多年，並無前科，素行良好，此次純係思
    慮不周，致誤觸刑章，犯後已深感悔悟，全力配合偵查、審
    理，經此教訓應無再犯之虞，懇請依刑法第五十七條、第五
    十九條之規定，科以緩刑云云為由，提起上訴。
三、按量刑之輕重，係事實審法院得依職權自由裁量之事項，茍
    已斟酌刑法第五十七條各款所列情狀而未逾越法定刑度，則
    不得遽指為違法；又刑罰之量定屬法院自由裁量之職權行使
    ，但仍應審酌刑法第五十七條所列各款事由及一切情狀，為
    酌量輕重之標準，並非漫無限制，在同一犯罪事實與情節，
    如別無其他加重或減輕之原因，下級法院量定之刑，亦無過
    重或失輕之不當情形，則上級法院對於下級法院之職權行使
    ，原則上應予尊重（最高法院七十二年台上字第六六九六號
    判例意旨參照）。由上可知，法律固賦予法官自由裁量權，
    但此項裁量權之行使，並非得以任意或自由為之，仍應受一
    般法律原則之拘束，必須符合法律授權之目的，並受法律秩
    序之理念、法律感情及慣例所規範，法官量刑權雖係受法律
    拘束之裁量原則，但其內涵仍將因各法官之理念、價值觀、
    法學教育背景之不同而異，是以自由裁量之界限仍難有客觀
    之解答，端賴法官於個案審判時，依個案事由加以審酌，若
    無裁量濫用情事，難謂有不當之處。又被告與告訴人是否達
    成民事上和解，固然確為斟酌被告犯罪後態度的因素之一。
    但被告與告訴人未能達成和解，原因甚多，雖可能乃被告無
    理由拒不賠償，但抑或為被告經濟不佳、告訴人條件過高等
    不一而足，尚難僅以被告未與告訴人和解，遽然量處被告重
    刑。查本件被告乙○○係犯刑法第三百零四條第一項之強制
    罪，原審斟酌「被告並無前科，有臺灣高等法院被告前案紀
    錄表在卷可按，素行尚佳，然被告已婚有子卻仍欲與告訴人
    甲○○交往之犯罪動機，並多次以騷擾或妨害告訴人行使權
    利之手段、目的，造成告訴人精神狀況受到嚴重影響必須就
    醫治療，甚至為躲避被告而離職，對告訴人之損害程度甚重
    ，檢察官並具體求處有期徒刑六月，及被告大專肄業之智識
    程度，目前在銀行業就職之生活狀況，本案二次犯行之情節
    程度非巨」等一切情狀，分別量處如前述刑度，並定其應執
    行之刑，及諭知易科罰金之折算標準，原審就其量刑輕重之
    準據，論敘綦詳，並在法定刑內科處其刑，於法並無不合，
    量刑亦稱妥適。檢察官依告訴人所請而以被告迄今未賠償告
    訴人，量刑過輕為由提起上訴，被告以原審量刑過重為由提
    起上訴，均非可採，應均予駁回。
據上論斷，應依刑事訴訟法第四百五十五條之一第一項、第三項
、第三百七十三條、第三百六十八條，判決如主文。
本案經檢察官孫沛琦到庭執行職務。
中    華    民    國    98    年    11    月    19    日
                  刑事第九庭審判長法  官  林怡秀
                                  法  官  徐淑芬
                                  法  官  張詩芸
以上正本證明與原本無異。
本件不得上訴。
                                  書記官  張汝琪
中    華    民    國    98    年    11    月    19    日
附錄本案論罪科刑法條全文：
中華民國刑法第三百零四條
（強制罪）
以強暴、脅迫使人行無義務之事或妨害人行使權利者，處三年以
下有期徒刑、拘役或三百元以下罰金。
前項之未遂犯罰之。


司法院資訊處製作；財團法人民間司法改革基金會備份。
